【裁判字號】    99,易,247
【裁判日期】    990630
【裁判案由】    竊盜
【裁判全文】
臺灣基隆地方法院刑事判決               99年度易字第247號
公  訴  人  臺灣基隆地方法院檢察署檢察官
被      告  甲○○
            丁○○
上列被告因竊盜案件，經檢察官提起公訴（99年度偵字第886號
）及提出補充理由書，被告就被訴事實為有罪之陳述，經本院裁
定以簡式審判程序審理，本院判決如下：
    主  文
甲○○、丁○○共同踰越安全設備竊盜，均累犯，甲○○處有期
徒刑捌月，丁○○處有期徒刑柒月。
    事  實
一、甲○○曾因竊盜案件，經臺灣基隆地方法院以96年度易字第
    205號判決判處應執行有期徒刑2年6月確定，後因減刑，經
    同法院以96年度聲減字第1670號裁定減為應執行有期徒刑1
    年3月，於民國98年1月13日縮刑期滿執行完畢（成立累犯）
    ；丁○○前因施用第一、二級毒品件，先後經臺灣基隆地方
    法院以94年度基簡字第94號判決判處應執行有期徒刑9月確
    定、以94年度訴字第458號判決判處應執行有期徒刑1年，2
    件接續執行，假釋後，經撤銷假釋，應執行殘刑有期徒刑5
    月19日，後因減刑，就後開案件經同法院以96年度聲減字第
    139號裁定減為應執行有期徒刑6月（另竊盜案件拘役部分應
    執行24日），有期徒刑部分於96年7月16日執行完畢（成立
    累犯）。詎甲○○及丁○○猶不知悔改，竟共同基於意圖為
    自己不法所有之犯意聯絡，於98年8月28日下午4時許，委請
    不知情之資源回收業者陳允成駕駛車號0820—QK自小貨車，
    要求搭載渠等至基隆市安樂區○○○路52之16號丙○○房屋
    ，以出售白鐵製鐵門與陳允成；抵達後，甲○○及丁○○即
    下車，由甲○○自該屋後門旁屬安全設備之窗戶，爬窗戶進
    入後開後門，讓丁○○進入後再開前門（起訴書漏載上開爬
    窗戶進入屋內開門部分，業據蒞庭檢察官更正補充，並提出
    補充理由書）（侵入住宅部分未據告訴及起訴），甲○○及
    丁○○合力將丙○○所有之白鐵製鐵門2片，共約重190公斤
    ，價值約新臺幣（下同）1萬3,600元，搬運至陳允成之前揭
    小貨車上，而共同竊取之，旋委由陳允成將前揭白鐵門載往
    臺北市○○區○○路之「士翔金屬有限公司」，變賣得款新
    臺幣（下同）9,690元，扣除支付不知情之陳允成載運車資
    2,090元後，渠等得款7, 600元，而甲○○將其中3,200元分
    與丁○○，餘款則歸己，且各將該等款項花用殆盡。
二、案經基隆市警察局第四分局報告臺灣基隆地方法院檢察署檢
    察官偵查起訴。
    理  由
一、按最重本刑為3年以下有期徒刑、拘役或專科罰金之罪，以
    及刑法第320條、第321條之竊盜罪，經第二審判決者，不得
    上訴於第三審法院，刑事訴訟法第376條第1款、第2款定有
    明文。又除簡式審判程序、簡易程序及第376條第1款、第2
    款所列之罪之案件外，第一審應行合議審判，96年3月21日
    總統公布、同年月23日施行之刑事訴訟法第284條之1亦有明
    文。茲查被告甲○○及丁○○係犯刑法第321條第1項之加重
    竊盜罪，依上開規定得行獨任審判，合先敘明。
二、本案被告甲○○及丁○○所犯者非為死刑、無期徒刑、最輕
    本刑為3年以上有期徒刑之罪或高等法院管轄之第一審案件
    ，其於準備程序進行中，先就被訴事實為有罪之陳述，經告
    知其簡式審判程序之旨，並聽取公訴人、被告之意見後，本
    院業已依刑事訴訟法第273條之1第1項規定，裁定以簡式審
    判程序進行本案之審理。
三、上揭事實業據被告甲○○及丁○○於本院準備程序及審理時
    自白，並據證人陳允成於警詢證述及偵訊結證屬實、又據證
    人即被害人丙○○於警詢時證述綦詳，且有物證一覽表、「
    收受物品、舊貨、五金廢料或廢棄物登記表」、監視器翻拍
    照片6張等資料在卷可稽，事證明確，被告竊盜犯行至堪認
    定，應依法論科。
四、論罪科刑：
  (一)按刑法第321條第1項第2款之「其他安全設備」，係指門扇
    牆垣以外與門扇牆垣同其性質，依社會通常觀念足認為防盜
    之設備者而言，而本件被告2人係由被告甲○○踰越被害人
    房屋後門旁窗戶後，開後門，讓被告丁○○進入該屋內，被
    告2人共同竊盜得手，該窗戶，依社會通常觀念足認為防盜
    之設備，屬其他安全設備，是被告部分所為，係犯刑法第32
    1條第1項第2款之踰越安全設備竊盜罪。起訴書認被告係犯
    刑法第320條第1項之竊盜罪，惟此部分業據蒞庭檢察官當庭
    更正如上，並提出補充理由書，毋庸變更起訴法條，在此說
    明。
  (二)被告甲○○及丁○○2人間，就本件加重竊盜犯行，具有犯
    意之聯絡及行為之分擔，均為共同正犯。
  (三)再查，被告甲○○曾因竊盜案件，經臺灣基隆地方法院以96
    年度易字第205號判決判處應執行有期徒刑2年6月確定，後
    因減刑，經同法院以96年度聲減字第1670號裁定減為應執行
    有期徒刑1年3月，於98年1月13日縮刑期滿執行完畢；被告
    丁○○前因施用第一、二級毒品件，先後經臺灣基隆地方法
    院以94年度基簡字第94號判決判處應執行有期徒刑9月確定
    、以94年度訴字第458號判決判處應執行有期徒刑1年，2件
    接續執行，假釋後，經撤銷假釋，應執行殘刑有期徒刑5月
    19日，後因減刑，就後開案件經同法院以96年度聲減字第13
    9號裁定減為應執行有期徒刑6月（另竊盜案件拘役部分應執
    行24日），有期徒刑部分於96年7月16日執行完畢之情形，
    有臺灣基隆地方法院檢察署刑案資料查註紀錄表、臺灣高等
    法院被告前案紀錄表在卷可稽，其等於有期徒刑之執行完畢
    後，5年內故意再犯本件有期徒刑以上之罪，為累犯，應依
    刑法第47條第1項之規定加重其刑。
  (四)本院審酌被告之品行，犯罪之動機、目的、手段、所竊財物
    價值非鉅，被告於本院審理時始坦承犯行等一切情狀，量處
    如主文所示之刑，以示懲儆。
五、據上論斷，應依刑事訴訟法第273條之1第1項、第284條之1
    、第299條第1項前段，刑法第28條、第321條第1項第2款、
    第47條第1項，判決如主文。
本案經檢察官乙○○到庭執行職務。
中    華    民    國    99    年    6     月    30    日
                  刑事第三庭法    官  鄭景文
以上正本證明與原本無異。
如不服本判決應於收受送達後10日內向本院提出上訴書狀，並應
敘述具體理由；其未敘述上訴理由者，應於上訴期間屆滿後20日
內向本院補提理由書（均須按他造當事人之人數附繕本）「切勿
逕送上級法院」。
中    華    民    國    99    年    6     月    30    日
                            書 記 官  李繼業
附錄論罪法條：
刑法第321條第1項：
    犯竊盜罪而有左列情形之一者，處6月以上、5年以下有期徒
    刑：
    一、於夜間侵入住宅或有人居住之建築物、船艦或隱匿其內
        而犯之者。
    二、毀越門扇、牆垣或其他安全設備而犯之者。
    三、攜帶兇器而犯之者。
    四、結夥三人以上而犯之者。
    五、乘火災、水災或其他災害之際而犯之者。
    六、在車站或埠頭而犯之者。

司法院資訊處製作；財團法人民間司法改革基金會備份。
